臺灣高等法院刑事裁定
                                    109年度上訴字第774號
上  訴  人  
即  被  告  紀炳場


選任辯護人  林淑娟律師                    
上  訴  人  
即  被  告  陳宏洲


選任辯護人  朱子慶律師                      
            林詠善律師
            江沁澤律師
上  訴  人  
即  被  告  馬國棟


選任辯護人  吳于安律師                        
上  訴  人  
即  被  告  顏子恩


選任辯護人  溫思廣律師                    
上  訴  人  
即  被  告  侯朝斌


選任辯護人  陳介安律師                         
            鄭嘉欣律師
上  訴  人  
即  被  告  吳翊銘


上  訴  人  
即  被  告  莊琦良


選任辯護人  邱群傑律師                    
            陳介安律師
            鄭嘉欣律師
被      告  林崇成


被      告  黃榮賢


上列上訴人即被告因被告違反貪污治罪條例等案件，本院裁定如
下：
    主  文
乙○○、丁○○、庚○○、戊○○、壬○○、候朝斌、甲○○、辛○○、己○○均
自民國一百零九年三月十一日起，限制出境、出海捌月。
    理  由
一、按「被告犯罪嫌疑重大，而有下列各款情形之一者，必要時
    檢察官或法官得逕行限制出境、出海。但所犯係最重本刑為
    拘役或專科罰金之案件，不得逕行限制之：一、無一定之住
    、居所者。二、有相當理由足認有逃亡之虞者。三、有相當
    理由足認有湮滅、偽造、變造證據或勾串共犯或證人之虞者
    」，刑事訴訟法第93條之2第1項定有明文。
二、上訴人即被告丁○○、庚○○、戊○○、壬○○、候朝斌、甲○○、己○○、被告乙○○、辛○○因違反貪污治罪條例等案件，前經原審
    於民國108年1月30日（被告乙○○、丁○○、庚○○、戊○○、壬○○
    、候朝斌、甲○○、辛○○）、108年8月16日（被告己○○）限制
    出境、出海。原審判決後，檢察官及被告等不服提起上訴，
    現於本院審理中。
三、本院審酌全案證據資料如下：
  ㈠被告丁○○、庚○○、戊○○、壬○○、候朝斌、甲○○、己○○部分：
    審酌原判決判處上訴人即被告丁○○、庚○○、戊○○、壬○○、候
    朝斌、甲○○、己○○之如附件所示之罪刑，而上開罪刑之法定
    刑為「處無期徒刑或10年以上有期徒刑，得併科新台幣1億
    元以下罰金」、「有調查、追訴或審判職務之人員，犯第4
    條第1項第5款或第5條第1項第3款之罪者，加重其刑至二分
    之一。」之罪刑，堪認被告丁○○、庚○○、戊○○、壬○○、候朝
    斌、甲○○、己○○犯罪嫌疑重大，均屬重罪，且遭判重刑均常
    伴有逃亡之高度可能，被告丁○○、庚○○、戊○○、壬○○、候朝
    斌、甲○○、己○○既經原審認定為有罪，且判處上開須入監服
    刑之刑度，然非無因此啟動逃亡境外、脫免刑責之動機，有
    刑事訴訟法第93條之2第1項第2款之「相當理由足認有逃亡
    之虞者」之情形，為確保日後審理及執行程序之順利進行，
    有對被告丁○○、庚○○、戊○○、壬○○、候朝斌、甲○○、己○○限
    制出境、出海之必要，爰依法對被告丁○○、庚○○、戊○○、壬○○、候朝斌、甲○○、己○○等人之居住、遷徙自由為較低度之
    限制，爰裁定如主文。
  ㈡被告乙○○部分，業經檢察官起訴認係犯刑法第132條第1項洩
    漏關於國防以外之秘密罪、同法第216條、第213條行使公務
    員登載不實文書罪及同法第231條第2項、第1項前段公務員
    包庇他人犯圖利媒介性交罪及貪污治罪條例第4條第1項第5
    款之違背職務收受賄賂罪等罪嫌；被告辛○○部分認係犯刑法
    第231條第2項、第1項前段公務員包庇他人犯圖利媒介性交
    罪及貪污治罪條例第4條第1項第5款之違背職務收受賄賂罪
    等罪嫌，雖經原審判決無罪，惟經檢察官提起上訴，而上開
    罪刑之法定刑為「處無期徒刑或10年以上有期徒刑，得併科
    新台幣1億元以下罰金」、「有調查、追訴或審判職務之人
    員，犯第4條第1項第5款或第5條第1項第3款之罪者，加重其
    刑至二分之一。」之罪刑，堪認被告乙○○、辛○○仍有犯罪嫌
    疑重大，均屬重罪，且如經判處重刑均常伴有逃亡之高度可
    能，然非無因此啟動逃亡境外、脫免刑責之動機，有刑事訴
    訟法第93條之2第1項第2款之「相當理由足認有逃亡之虞者
    」之情形，為確保日後審理及執行程序之順利進行，有對被
    告乙○○、辛○○等人之居住、遷徙自由為較低度之限制，爰裁
    定如主文。
四、法律之適用：
    依刑事訴訟法第93條之2、第93條之3第2項、第93條之4。  
中    華    民    國    109   年    3     月    10    日
                  刑事第十七庭  審判長法  官  鄭水銓
                                      法  官  李世華
                                      法  官  鍾雅蘭
以上正本證明與原本無異。
如不服本裁定，應於收受送達後五日內向本院提出抗告狀。
                                      書記官  黃亮潔
中    華    民    國    109   年    3     月    11    日

附件：
一、乙○○部分：
乙○○無罪。

二、丁○○部分： 
丁○○共同犯貪污治罪條例之有調查職務之人員違背職務收受賄
賂罪，處有期徒刑拾貳年，併科罰金新臺幣肆拾萬元，罰金如易
服勞役，以新臺幣參仟元折算壹日，褫奪公權陸年；又共同犯貪
污治罪條例之有調查職務之人員對於職務上行為收受賄賂罪，處
有期徒刑捌年貳月，併科罰金新臺幣貳拾萬元，罰金如易服勞役
，以新臺幣參仟元折算壹日，褫奪公權肆年。應執行有期徒刑拾
肆年，併科罰金新臺幣伍拾伍萬元，罰金如易服勞役，以新臺幣
參仟元折算壹日，褫奪公權陸年。
丁○○之犯罪所得新臺幣貳拾柒萬元沒收之，於全部或一部不能
沒收或不宜執行沒收時，追徵其價額。

三、庚○○部分：
庚○○共同犯貪污治罪條例之有調查職務之人員違背職務收受賄
賂罪，處有期徒刑拾年拾月，併科罰金新臺幣參拾萬元，罰金如
易服勞役，以新臺幣參仟元折算壹日，褫奪公權陸年。
庚○○之犯罪所得新臺幣肆萬元沒收之，於全部或一部不能沒收
或不宜執行沒收時，追徵其價額

四、戊○○部分：
戊○○共同犯貪污治罪條例之有調查職務之人員違背職務收受賄
賂罪，處有期徒刑拾參年，併科罰金新臺幣伍拾萬元，罰金如易
服勞役，以新臺幣參仟元折算壹日，褫奪公權陸年。
戊○○之犯罪所得新臺幣伍拾捌萬元沒收之，於全部或一部不能
沒收或不宜執行沒收時，追徵其價額。

五、壬○○部分： 
壬○○共同犯貪污治罪條例之有調查職務之人員對於職務上之行
為收受賄賂罪，處有期徒刑捌年，併科罰金新臺幣貳拾萬元，罰
金如易服勞役，以新臺幣參仟元折算壹日，褫奪公權伍年。
壬○○之犯罪所得新臺幣貳拾貳萬伍仟元沒收之，於全部或一部
不能沒收或不宜執行沒收時，追徵其價額。

六、丙○○部分：
丙○○共同犯貪污治罪條例之有調查職務之人員違背職務收受賄
賂罪，處有期徒刑拾參年，併科罰金新臺幣柒拾萬元，罰金如易
服勞役，以新臺幣參仟元折算壹日，褫奪公權陸年；又共同犯貪
污治罪條例之有調查職務之人員對於職務上行為收受賄賂罪，處
有期徒刑玖年，併科罰金新臺幣參拾萬元，罰金如易服勞役，以
新臺幣參仟元折算壹日，褫奪公權肆年。應執行有期徒刑拾陸年
，併科罰金新臺幣玖拾萬元，罰金如易服勞役，以新臺幣參仟元
折算壹日，褫奪公權陸年。
丙○○之犯罪所得新臺幣壹佰捌拾捌萬元沒收之，於全部或一部
不能沒收或不宜執行沒收時，追徵其價額。

七、甲○○部分：
甲○○共同犯貪污治罪條例之有調查職務之人員違背職務收受賄
賂罪，處有期徒刑拾貳年，併科罰金新臺幣肆拾萬元，罰金如易
服勞役，以新臺幣參仟元折算壹日，褫奪公權陸年；又共同犯貪
污治罪條例之有調查職務之人員對於職務上行為收受賄賂罪，處
有期徒刑捌年貳月，併科罰金新臺幣貳拾萬元，罰金如易服勞役
，以新臺幣參仟元折算壹日，褫奪公權肆年。應執行有期徒刑拾
肆年，併科罰金新臺幣伍拾伍萬元，罰金如易服勞役，以新臺幣
參仟元折算壹日，褫奪公權陸年。
甲○○之犯罪所得新臺幣參拾陸萬伍仟元沒收之，於全部或一部
不能沒收或不宜執行沒收時，追徵其價額。

八、辛○○部分：
辛○○均無罪。

九、己○○部分：
己○○共同犯貪污治罪條例之有調查職務之人員違背職務收受賄
賂罪，處有期徒刑拾貳年陸月，併科罰金新臺幣肆拾伍萬元，罰
金如易服勞役，以新臺幣參仟元折算壹日，褫奪公權陸年。
己○○之犯罪所得新臺幣伍拾貳萬元沒收之，於一部不能沒收或
不宜執行沒收時，追徵其價額。

附錄本案論罪科刑所適用之法條全文：
◎貪污治罪條例第4條
 （罰則）
有下列行為之一者，處無期徒刑或10年以上有期徒刑，得併科新
臺幣1億元以下罰金：
一、竊取或侵占公用或公有器材、財物者。
二、藉勢或藉端勒索、勒徵、強占或強募財物者。
三、建築或經辦公用工程或購辦公用器材、物品，浮報價額、數
    量、收取回扣或有其他舞弊情事者。
四、以公用運輸工具裝運違禁物品或漏稅物品者。
五、對於違背職務之行為，要求、期約或收受賄賂或其他不正利
    益者。
前項第1款至第4款之未遂犯罰之。

◎貪污治罪條例第5條
有下列行為之一者，處7 年以上有期徒刑，得併科新臺幣6,000
萬元以下罰金：
一、意圖得利，擅提或截留公款或違背法令收募稅捐或公債者。
二、利用職務上之機會，以詐術使人將本人之物或第三人之物交
    付者。
三、對於職務上之行為，要求、期約或收受賄賂或其他不正利益
    者。
前項第1款及第2款之未遂犯罰之。

◎貪污治罪條例第7條
有調查、追訴或審判職務之人員，犯第4 條第1 項第5 款或第5
條第1項第3款之罪者，加重其刑至二分之一。

◎貪污治罪條例第11條
（行賄之處罰）
對於第2 條人員，關於違背職務之行為，行求、期約或交付賄賂
或其他不正利益者，處1 年以上7 年以下有期徒刑，得併科新臺
幣300萬元以下罰金。
對於第2 條人員，關於不違背職務之行為，行求、期約或交付賄
賂或其他不正利益者，處3 年以下有期徒刑、拘役或科或併科新
臺幣50萬元以下罰金。
對於外國、大陸地區、香港或澳門之公務員，就跨區貿易、投資
或其他商業活動有關事項，為前2 項行為者，依前2 項規定處斷
。
不具第2條人員之身分而犯前3項之罪者，亦同。
犯前4 項之罪而自首者，免除其刑；在偵查或審判中自白者，減
輕或免除其刑。
在中華民國領域外犯第1 項至第3 項之罪者，不問犯罪地之法律
有無處罰規定，均依本條例處罰。

◎中華民國刑法第132條
（洩漏國防以外之秘密罪）
公務員洩漏或交付關於中華民國國防以外應秘密之文書、圖畫、
消息或物品者，處3 年以下有期徒刑。
因過失犯前項之罪者，處1 年以下有期徒刑、拘役或300 元以下
罰金。
非公務員因職務或業務知悉或持有第1 項之文書、圖畫、消息或
物品，而洩漏或交付之者，處1 年以下有期徒刑、拘役或300 元
以下罰金。

◎中華民國刑法第213條
公務員明知為不實之事項，而登載於職務上所掌之公文書，足以
生損害於公眾或他人者，處1 年以上7 年以下有期徒刑。

◎中華民國刑法第216條
行使第210 條至第215 條之文書者，依偽造、變造文書或登載不
實事項或使登載不實事項之規定處斷。

◎中華民國刑法第231 條
（圖利使人為性交或猥褻罪）
意圖使男女與他人為性交或猥褻之行為，而引誘、容留或媒介以
營利者，處5 年以下有期徒刑，得併科10萬元以下罰金。以詐術
犯之者，亦同。
公務員包庇他人犯前項之罪者，依前項之規定加重其刑至二分之
一。

◎個人資料保護法第20條
非公務機關對個人資料之利用，除第6 條第1 項所規定資料外，
應於蒐集之特定目的必要範圍內為之。但有下列情形之一者，得
為特定目的外之利用：
一、法律明文規定。
二、為增進公共利益所必要。
三、為免除當事人之生命、身體、自由或財產上之危險。
四、為防止他人權益之重大危害。
五、公務機關或學術研究機構基於公共利益為統計或學術研究而
    有必要，且資料經過提供者處理後或經蒐集者依其揭露方式
    無從識別特定之當事人。
六、經當事人同意。
七、有利於當事人權益。
非公務機關依前項規定利用個人資料行銷者，當事人表示拒絕接
受行銷時，應即停止利用其個人資料行銷。
非公務機關於首次行銷時，應提供當事人表示拒絕接受行銷之方
式，並支付所需費用。

◎個人資料保護法第41條
意圖為自己或第三人不法之利益或損害他人之利益，而違反第6
條第1 項、第15條、第16條、第19條、第20條第1 項規定，或中
央目的事業主管機關依第21條限制國際傳輸之命令或處分，足生
損害於他人者，處5 年以下有期徒刑，得併科新臺幣100 萬元以
下罰金。